【裁判字號】    97,執消債更,217
【裁判日期】    980703
【裁判案由】    更生事件
【裁判全文】
臺灣屏東地方法院民事裁定         97年度執消債更字第217號
聲  請  人
即債務人    乙○○○○○○
債  權  人    台新國際商業銀行股份有限公司
法定代理人  蔡孟
債  權  人  國泰世華商業銀行股份有限公司
法定代理人  甲○○
債  權  人  中國信託商業銀行股份有限公司
法定代理人  丙○○
上列當事人聲請消費者債務清理事件，本院裁定如下：
    主  文
債務人所提如附件所示之更生方案應予認可。
債務人在未依更生條件全部履行完畢前，其生活程度應為如後之
限制：（一）除係維持生計所必要者外，不得有奢靡浪費之消費
活動。（二）禁止為賭博、投機行為、搭乘高鐵、飛行器、出國
旅遊或遊學及四星級以上飯店之住宿或美容醫療等行為，如非緊
急必要，不得搭乘計程車。（三）不得買賣不動產，且不得為金
錢借貸或投資金融商品（如股票、基金等）。
    理  由
一、按債務人有薪資、執行業務所得或其他固定收入，法院認更
    生方案之條件公允者，得不經債權人會議可決，逕依債務人
    之聲請或依職權以裁定認可更生方案；法院為認可之裁定時
    ，因更生方案履行之必要，對於債務人在未依更生條件全部
    履行完畢前之生活程度，得為相當之限制，消費者債務清理
    條例第64條第1 項、第62條第2 項分別定有明文。
二、經查：本件債務人聲請更生，前經本院裁定開始更生程序在
    案，有上開裁定一份在卷可參，又債務人陳述其因身體狀況
    不佳，又有刑事前科等因素等致謀職不易，目前經親友介紹
    受僱於鴻霖企業社從事捆工、鋤草工、搬運工、雜役等臨時
    工工作，以日計酬，有固定之薪資收入，平均每月約新台幣
    （下同）10,000元等情，業據其提出財產及收入狀況說明書
    、財政部臺灣省南區國稅局92至96年度綜合所得稅各類所得
    資料清單、台北縣政府警察局刑事紀錄證明、勞工健康檢查
    紀錄表、及本院職權查詢債務人勞保局電子閘門被保險人投
    保資料、稅務電子閘門97年度財產及所得調件明細各1 份在
    卷足憑，經核上開證明文件，債務人身體有體重過重、血壓
    過高、血尿、尿蛋白、肺部聽診異常、胸部Ｘ光檢查異常、
    肺部雙側浸潤增加等異常狀況，92年、93年無收入、94年總
    收入36,548元、95年總收入161,436 元、96年總收入48,377
    元、97年總收入177,893 元，是債務人自承從事臨時工，平
    均每月收入約10,000元等情洵堪認定。再觀諸債務人所提如
    附件所示之更生方案，其條件：自認可更生方案裁定確定翌
    日起分8 年（32期）清償，每三個月為1 期，每期給付
    6,420 元，清償總額計205,440 元，清償成數為無擔保及無
    優先權債權總額之94.72%。本院參酌債務人名下已無可資換
    價之財產，身體狀況不佳、收入微薄等情，有國稅局財產歸
    屬資料清單及上開財產資料明細、綜合所得稅各類所得資料
    清單、健康檢查紀錄表附卷可稽；則以債務人每月收入扣除
    還款金額後，每月約剩餘7,860 元，參酌其住居之台灣省屏
    東縣依內政部社會司公佈之98年度每人每月最低生活費
    9,829 元之標準，僅係維持基本生活之所需，應屬合理。
三、揆之消費者債務清理條例之目的，除保障債權人集團性滿足
    之最大化及公平化外，並為賦與債務人重建復甦其經濟生活
    之機會。故消費者債務清理程序制度之構築首需強調生活再
    建及破綻預防，提高債務人工作意願並改善其生活習慣，使
    能重新出發，從而保障其生存權，並促進其義務遂行能力，
    儘可能永續性回復信用。本件債務人，已無可供變價之財產
    ，每月收入用以攤還各債權人後所預留之生活必要費，僅足
    以維持其基本生活之需求等情已如前述，而所提更生方案，
    其清償成數已達無擔保及無優先權債權總額94.72%，並已將
    清償年限延長為條例所規定之最長年限8 年，故考量其清償
    能力及所提更生方案尚屬允當、可行。
四、另本件債務人更生方案，每期清償日記載未明確，及各債權
    人每期應受償之金額未依債權比例分配，為杜爭議，並保障
    各債權人之公平受償，爰依職權予以修正，並將清償日定為
    由債務人於本裁定確定翌日起，於每期第一個月15日前（遇
    假日順延至次上班日），依更生方案所示之每期清償額，分
    別給付給各債權人，附此敘明。
五、綜上所述，債務人有固定收入，其更生方案之條件核屬公允
    、適當、可行，且債務人並無同條例第64條第2 項所定不得
    認可之消極事由存在，揆諸消費者債務清理條例之立法目的
    ，保障債權人公平受償，謀求消費者經濟生活之更生機會及
    社會經濟健全發展，故不經債權人會議可決，予以認可該更
    生方案。另為促使債務人履行更生方案，並教育其合理消費
    觀念，並依上開規定，就債務人在未依更生條件全部履行完
    畢前之生活程度，應為相當之限制。
六、爰依消費者債務清理條例第64條第1 項、第62條第2 項規定
    ，裁定如主文。
中    華    民    國    98    年    7     月    3     日
                民事執行處  司法事務官  蘇聰藝
上為正本係照原本作成
如不服本裁定，應於裁定正本送達後10日內，以書狀向本院司法
事務官提出異議。
中    華    民    國    98    年    7     月    3     日
                            書  記  官  張文俊
附件（更生方案）：
（一）清償期間及分期清償方法：
      自認可更生方案裁定確定之翌日起八年，並以每三個月為
      一期，共計清償32期。
（二）清償之金額及成數：
      每期清償6,420 元。
      依本方案所定總清償金額為205,440 元，清償成數為無擔
      保及無優先權債權總額之94.72% 。
（三）給付方式：
      由債務人於本裁定確定翌日起，於每期第一個月15日前（
      遇假日順延至次上班日），依更生方案所示之每期清償額
      ，分別給付給各債權人。
（四）無擔保及無優先權債權人債權比例及清償額：
  ┌────────┬─────┬─────┬─────┬─────┐
  │債 權 人 名 稱  │債權金額  │債權比例  │每期清償額│清償總額  │
  ├────────┼─────┼─────┼─────┼─────┤
  │台新國際商業銀行│    34,039│    15.70%│     1,008│    32,256│
  ├────────┼─────┼─────┼─────┼─────┤
  │中國信託商業銀行│   149,212│    68.79%│     4,416│   141,312│
  ├────────┼─────┼─────┼─────┼─────┤
  │國泰世華商業銀行│    33,651│    15.51%│       996│    31,872│
  ├────────┼─────┼─────┼─────┼─────┤
  │加      總      │   216,902│      100%│     6,420│   205,440│
  ├────────┼─────┴─────┴─────┴─────┤
  │ 清 償  成  數  │    94.72%                                    │
  └────────┴───────────────────────┘

司法院資訊處製作；財團法人民間司法改革基金會備份。
